【裁判字號】    99,上易,938
【裁判日期】    990430
【裁判案由】    偽造文書
【裁判全文】
臺灣高等法院刑事判決                 99年度上易字第938號
上  訴  人  臺灣板橋地方法院檢察署檢察官
被      告  甲○○
上列上訴人因被告偽造文書案件，不服臺灣板橋地方法院99年度
易字第607號，中華民國99年3月31日第一審判決（起訴案號：臺
灣板橋地方法院檢察署98年度偵字第28612 號），提起上訴，本
院判決如下：
    主  文
上訴駁回。
    事  實
本審認定之事實與第一審判決書所記載之事實相同，茲引用之。
    理  由
一、按刑事訴訟法第350條、第361條、第362條、第367條規定，
    不服地方法院之第一審判決而上訴者，須提出上訴書狀，並
    應敘述具體理由，為上訴必備之程式；其所提出之書狀未敘
    述上訴理由，或僅曾以言詞陳述上訴理由者，均應於上訴期
    間屆滿後20日內補提理由書於第一審法院。第一審法院經形
    式審查，認逾期未補提上訴理由者，應定期間先命補正，逾
    期未補正者，為上訴不合法律上之程式，應以裁定駁回。倘
    已提出上訴理由，但所提非屬具體理由者，則由第二審法院
    以上訴不合法律上之程式，判決駁回。而所謂具體理由，必
    係依據卷內既有訴訟資料或提出新事實、新證據，指摘或表
    明第一審判決有何採證認事、用法或量刑等足以影響判決本
    旨之不當或違法，而構成應予撤銷之具體事由，始克當之（
    例如：依憑證據法則具體指出所採證據何以不具證據能力，
    或依憑卷證資料，明確指出所為證據證明力之判斷如何違背
    經驗、論理法則）；倘僅泛言原判決認定事實錯誤、違背法
    令、量刑失之過重或輕縱，而未依上揭意旨指出具體事由，
    或形式上雖已指出具體事由，然該事由縱使屬實，亦不足以
    認為原判決有何不當或違法者（例如：對不具有調查必要性
    之證據，法院未依聲請調查亦未說明理由，或援用證據不當
    ，但除去該證據仍應為同一事實之認定），皆難謂係具體理
    由，俾與第二審上訴制度旨在請求第二審法院撤銷、變更第
    一審不當或違法之判決，以實現個案救濟之立法目的相契合
    ，並節制濫行上訴。是不服地方法院之第一審判決而上訴者
    ，須提出上訴書狀，且應於上訴書狀本身內敘明上訴之具體
    理由，如不能認係具體理由者，上訴即非合法。
二、本件上訴人即檢察官不服原審判決，提起上訴，其上訴意旨
    略稱：茲據告訴人瞿開聰具狀聲請上訴，以被告自頭自尾從
    未展現與告訴人和解之誠意，以使公務員登載不實，金蟬脫
    殼之方式，脫免新臺幣1,412,382元之票據債務，造成告訴
    人極大之損害，原審僅判處被告有期徒刑2月，若得易科罰
    金，亦僅為罰金60,000元，對告訴人而言，情何以堪等語，
    請求上訴；經核本案被告先前已將該房屋地權狀交付告訴人
    作為擔保，仍謊稱遺失權狀而申請補發，而對告訴人之債權
    擔保造成實質損害，原審僅判處被告有期徒刑2月，實屬過
    輕，而認告訴人請求上訴有理由，爰依刑事訴訟法第344條
    第3項、第361條提起上訴等語。
三、按量刑係法院就繫屬個案犯罪之整體評價，為事實審法院得
    依職權自由裁量之事項，量刑判斷當否之準據，應就判決之
    整體觀察為綜合考量，並應受比例原則等法則之拘束，非可
    恣意為之，致礙其公平正義之維護，必須兼顧一般預防之普
    遍適應性與具體個案特別預防之妥當性，始稱相當。苟已斟
    酌刑法第57條各款所列情狀，而未逾越法定刑度，如無偏執
    一端，致有明顯失出失入之恣意為之情形，上級審法院即不
    得單就量刑部分遽指為不當或違法。查原判決就如何量定被
    告宣告刑之理由，業已詳敘審酌被告先前未受有期徒刑以上
    刑之宣告，素行尚可，惟其僅為處分出賣上開房地，竟不顧
    先前已將該房地權狀交付告訴人作為擔保之事實，謊稱遺失
    權狀而申請補發，不僅其動機及目的均難謂正當，且已對告
    訴人之債權擔保造成實質損害，復參酌刑法第57條科刑之一
    切情狀，在適法範圍內量處有期徒刑2 月，並諭知易科罰金
    之折算標準，從形式上觀之，核無量刑輕重相差懸殊等裁量
    權濫用之違法或不當之情形；又檢察官之上訴書狀，僅係略
    引告訴人聲請上訴書狀內容，其本身並未依據卷內既有訴訟
    資料或提出新事證，指摘或表明第一審判決有何採證認事、
    用法等足以影響判決本旨之不當或違法，而構成應予撤銷之
    具體事由，且檢察官所引用之內容業經原審判決詳予審酌，
    經核其上訴意旨，指摘原審量刑不當等語，自非具體理由，
    揆諸上揭規定，自屬不合法律上之程式，爰不經言詞辯論，
    逕予駁回。
據上論結，應依刑事訴訟法第367條前段、第372條，判決如主文
。
中    華    民    國    99    年    4     月    30    日
                  刑事第二十三庭    審判長法  官  許宗和
                                          法  官  潘進柳
                                          法  官  沈君玲
以上正本證明與原本無異。
不得上訴。
                                          書記官  彭于瑛
中    華    民    國    99    年    5     月    5     日

司法院資訊處製作；財團法人民間司法改革基金會備份。
